Inventaris van het archief van de Contactcommissie Vier Verbonden, 1954-1962
Nationaal Archief, Den Haag
Contactcommissie Vier Verbonden
1954-1962
I27151
1.40 meter; 11 inventarisnummers.
Normale geschreven, getypte en gedrukte documenten, geen bijzondere handschriften.
Nationaal Archief, Den Haag
Contactcommissie Vier Verbonden, 1951-1962
De Contactcommissie Vier Verbonden bestond uit afgevaardigden van het Verbond van Nederlandse Werkgevers, het Centraal Sociaal Werkgevers-Verbond, het Verbond van Protestants-Christelijke Werkgevers in Nederland en uit de gecombineerde organisaties Algemene Katholieke Werkgeversvereniging en Katholiek Verbond van Werkgeversvakverenigingen. Het archief bevat vergaderstukken, notulen van vergaderingen en stukken betreffende de samenstelling van de commissie.
Archiefvorming
Geschiedenis van het archiefbeheer
De verwerving van het archief
Het archief is voor langere tijd in beheer, niet in eigendom verkregen.
2.19
Aanwijzingen voor de gebruiker
Openbaarheidsbeperkingen
Volledig openbaar.
Materiële beperkingen
Aanvraaginstructie
Openbare archiefstukken kunnen online worden aangevraagd en gereserveerd. U kunt dit ook via de terminals in de studiezaal van het Nationaal Archief doen. Om te kunnen reserveren dient u de volgende stappen te volgen:
U maakt een profiel aan op www.gahetna.nl, en logt vervolgens in
Via de archiefinventaris (alleen de beschrijvingen met rode nummers) selecteert u het gewenste archiefstuk door op de knop 'Reserveren' te klikken
In het volgende scherm geeft u aan op welke dag u het archiefstuk wilt inzien
Indien u zich bevindt in de studiezaal en een tafelnummer heeft ontvangen kunt u dit nummer vermelden. Als u geen tafelnummer heeft kunt u tafelnummer 777 laten staan
Vervolgens bevestigt u uw reservering door deze te versturen.
Verwant materiaal
Bewaarplaats van originelen
Nationaal Archief, Den Haag.
Beschikbaarheid van kopieën
Beschrijving van de series en archiefbestanddelen
- Dossiers, 1
  Bevat: 136: Algemeen. 1958.
  1706: Samenstelling. 1955-1960.
  1703, 1704, 1728, 4226: Notulen van vergaderingen. 1954-1962.
- Vergaderstukken, ingebonden., 1951-1962.; 2-10
  - 1951, 2
  - 1955, 3
  - 1956, 4
  - 1957, 5
  - 1958, 6
  - 1959, 7
  - 1960, 8
  - 1961, 9
  - 1962, 10
- Vergaderstukken, los., 1950-1953.; 11